# 同一控制下企业合并若被投资单位净资产负数合并层面处理

提问人：cmqiu 时间：2017-08-22 23:44:02
陈版主你好，想请教你一个问题。在同一控制下企业合并中，母公司为A，子公司为B和C。B为净资产为正数。C净资产为负数，因此母公司对C长投为 0 。在编制合并财务报表过程中，一般的处理是长期股权投资和净资产抵消，然后从资本公积中还原被合并日以前的盈余公积和未分配利润。现在有两个问题，1.资本公积不足，是否就是合并层面中未分配利润和母公司以及子公司合计的未分配利润不一致。2.对于净资产负数的C公司。实收资本计入合并层面的资本公积，未分配利润又怎么处理呢？非常感谢，请赐教。

回答人：chenyiwei
1 、个人意见是优先保证被合并方留存收益的足额恢复，不用考虑合并报表层面资本公积为负数的问题，否则合并报表层面各权益项目之间的逻辑关系将很不清晰。 2 、对其历史上的未分配利润（累计亏损）也应予以恢复，恢复时可以贷记资本公积——资本溢价。